【裁判字號】    98,交簡上,42
【裁判日期】    990322
【裁判案由】    公共危險
【裁判全文】
臺灣宜蘭地方法院刑事判決            98年度交簡上字第42號
上  訴  人
即  被  告  甲○○
上列上訴人即被告因公共危險案件，不服本院簡易庭於中華民國
98年11月20日所為98年度交簡字第867號第一審簡易判決（聲請
簡易判決處刑案號：臺灣宜蘭地方法院檢察署98年度偵字第4290
號），提起上訴，本院管轄之第二審合議庭判決如下：
    主   文
上訴駁回。
甲○○緩刑貳年。
    事   實
一、甲○○明知服用酒類已達不能安全駕駛動力交通工具之程度
    時，不得駕駛動力交通工具，其於民國98年9月21日上午10
    至12時許，在宜蘭縣頭城鎮某麵攤與友人一同飲酒後，竟於
    酒後注意力、反應力、判斷力及行為控制力減低，已無安全
    駕駛動力交通工具能力之狀況下，仍執意騎駛車牌號碼RDI-
    936號機車上路，以致於同日中午12時59分許，在行經宜蘭
    縣頭城鎮○○路○段259號前時，不慎失控與黃財添所騎駛之
    GRH-945號機車發生撞擊，以致甲○○人車倒地受傷，經送
    往宜蘭縣礁溪鄉杏和醫院急救，並由該院抽取甲○○之血液
    實施生化檢驗，發現甲○○血液中所含酒精濃度已高達185.
    3MG／DL，顯已不能安全駕駛動力交通工具。
二、案經宜蘭縣政府警察局礁溪分局報請臺灣宜蘭地方法院檢察
    署檢察官偵查聲請以簡易判決處刑。
    理  由
一、按被告以外之人於審判外之言詞或書面陳述，除法律有規定
    者外，不得作為證據。又被告以外之人於審判外之陳述，雖
    不符前四條之規定，而經當事人於審判程序同意作為證據，
    法院審酌該言詞陳述或書面陳述作成時之情況，認為適當者
    ，亦得為證據。當事人、代理人或辯護人於法院調查證據時
    ，知有第159條第1項不得為證據之情形，而未於言詞辯論終
    結前聲明異議者，視為有前項之同意，刑事訴訟法第159條
    第1項、第159條之5第1項、第2項分別定有明文。本件證人
    黃財添於警詢之陳述，雖係被告以外之人於審判外之陳述，
    但被告、檢察官於本院審理時均同意採用上開陳述為本案證
    據，本院審酌該陳述作成時之狀況，並無不宜作為證據情事
    ，依刑事訴訟法第159條之5第1項規定，自得作為證據。另
    被告、檢察官於本院審理時對於下列所述之其他證據資料，
    亦均不爭執其證據能力，本院審酌該等證據資料作成時之狀
    況，並無不宜作為證據情事，依刑事訴訟法第159條之5第2
    項規定，自得作為證據。
二、上揭犯罪事實，業據被告甲○○於本院審理時坦承不諱，核
    與證人黃財添於警詢時證述之車禍情節相符，且有杏和醫院
    一般生化檢查報告單、杏和醫院診斷證明書、道路交通事故
    現場圖、道路交通事故調查報告表、刑法第185條之3案件測
    試觀察紀錄表、宜蘭縣警察局舉發違反道路交通管理事件通
    知單各一件及車禍現場相片十七張在卷可稽。其次，被告於
    本件車禍發生後，經急診醫院抽取其血液實施生化檢驗結果
    ，發現其血液中所含酒精濃度已高達185.3MG／DL，且其竟
    駕車不慎失控撞擊他人之機車，足見被告確實已因飲用酒類
    而導致注意力、反應力、判斷力及行為控制力下降，而不具
    安全駕車之能力。綜上，足徵被告首揭自白確與事實相符，
    本件事證已臻明確，被告之犯行堪予認定，應依法論科。
三、核被告所為，係犯刑法第185條之3不能安全駕駛動力交通工
    具罪。原審依現存之證據，認為被告犯行明確，而依刑法第
    185條之3、第41條第1項前段、刑法施行法第1條之1第1項之
    規定，判處被告拘役五十日，如易科罰金，以新臺幣一千元
    折算一日，其認事、用法及量刑均稱妥適，應予維持。
四、上訴意旨雖以「原審量刑過重，希望能減輕刑度。」云云，
    指摘原判決不當。惟刑之量定，係原審法院得依職權自由裁
    量之事項，苟已斟酌刑法第57條各款所列情狀而未逾越法定
    刑度，即不得遽指為違法。本件情形，原審業已敘明係於審
    酌「被告之素行、智識程度、所生危險及犯罪後之態度等一
    切情狀」後，方酌情量處被告拘役五十日，如易科罰金，以
    新臺幣一千元折算一日之刑，本院認為原審之量刑業已斟酌
    刑法第57條各款所列情狀，並未逾越法定刑度，且其量刑亦
    屬妥適，並無失之過重，被告既未提出任何積極證據指出原
    審之量刑有何失出之處，其僅憑己意對原審量刑職權之合法
    行使任意指摘，自難認為有理由。
五、綜上所述，被告提起上訴，指摘原審判決量刑過重，請求從
    輕改判云云，為無理由，應予駁回。
六、末查，被告前雖曾因故意犯罪受有期徒刑以上刑之宣告，然
    於執行完畢後，五年以內未曾因故意犯罪受有期徒刑以上刑
    之宣告，此有臺灣高等法院被告前案紀錄表在卷可稽，且審
    酌被告年已逾七十歲（有被告年籍資料在卷可參），又屬低
    收入戶（參卷附之低收入戶證明書），其因一時失慮之酒後
    駕車行為，除導致自己觸法而須接受刑事制裁外，更因本件
    酒後駕車發生車禍而受有右前臂肌腱斷裂等傷勢，而手術住
    院六天（此有杏和醫院診斷證明書在卷可佐），故本院認為
    經此次審理及車禍受傷之教訓後，被告當知警惕而無再犯之
    虞，故本院綜核各情認原審所為刑之宣告以暫不執行為適當
    ，爰併予宣告緩刑二年，以啟自新。
據上論斷，應依刑事訴訟法第455條之1第1項、第3項、第368條
，刑法第74條第1項第2款，判決如主文。
本案經檢察官劉憲英到庭執行職務。
中    華    民    國    99    年    3     月    22    日
                  刑事第二庭審判長法  官  林惠玲
                                  法  官  張育彰
                                  法  官  劉家祥
以上正本證明與原本無異。
本件不得上訴。
                                  書記官  葉書毓
中    華    民    國    99    年    3     月    22    日
附錄本案論罪科刑法條：
中華民國刑法第185條之3
服用毒品、麻醉藥品、酒類或其他相類之物，不能安全駕駛動力
交通工具而駕駛者，處1年以下有期徒刑、拘役或科或併科15萬
元以下罰金。
中華民國刑法施行法第1條之1（罰金貨幣單位與罰鍰倍數）
中華民國九十四年一月七日刑法修正施行後，刑法分則編所定罰
金之貨幣單位為新臺幣。
九十四年一月七日刑法修正時，刑法分則編未修正之條文定有罰
金者，自九十四年一月七日刑法修正施行後，就其所定數額提高
為三十倍。但七十二年六月二十六日至九十四年一月七日新增或
修正之條文，就其所定數額提高為三倍。

司法院資訊處製作；財團法人民間司法改革基金會備份。
